【裁判字號】    99,審簡上,136
【裁判日期】    990827
【裁判案由】    竊盜
【裁判全文】
臺灣士林地方法院刑事判決           99年度審簡上字第136號
上  訴  人
即  被  告  乙○○
上列上訴人即被告因竊盜案件，不服本院內湖簡易庭中華民國99
年5 月31日99年度湖簡字第354 號第一審刑事簡易判決（聲請簡
易判決處刑書案號：臺灣士林地方法院檢察署99年度偵緝字第48
3 號、99年度偵字第3064號），提起上訴，本院管轄第二審之合
議庭判決如下：
    主  文
上訴駁回。
乙○○緩刑貳年。
    事實及理由
一、本案經本院審理結果，認第一審判決被告乙○○係犯刑法第
    354 條之毀損罪及刑法第320 條第1 項之竊盜罪，各量處有
    期徒刑2 月、4 月，應執行有期徒刑5 月，並諭知如易科罰
    金以新臺幣1,000 元折算1 日，其認事、用法及量刑均無不
    當，應予維持，除引用第一審判決書記載之犯罪事實、證據
    及理由（如附件判決書）外，並更正及補充如下：
(一)、聲請簡易判決處刑書犯罪事實欄第2 行所載「下午4 時4 分
    許」，應更正為「下午4 時40分」。
(二)、被告於本院準備程序及審理時之自白（參見本院卷第39頁背
    面、第62頁背面）。
二、被告上訴意旨略以：被告為初犯，原審量刑實屬過重。又被
    告願意賠償告訴人所受損害，請求撤銷原判決，從輕量刑並
    給予被告緩刑機會云云。
三、按法官於有罪判決中，究應如何量處罪刑，自得依據個案情
    節，參諸刑法第57條所定各款犯罪情狀之規定，於該法定刑
    度範圍內，基於合義務性之裁量，量處被告罪刑，而量刑之
    裁量權，乃憲法所保障法官獨立審判之核心，如非有裁量逾
    越或裁量濫用之明顯違法情事，自不得擅加指摘其違法或不
    當，即使上級審對下級審裁量權之審查，亦應同此標準，此
    不僅在保障法官不受任何制度外之不當干涉，更保障法官不
    受制度內的異質干涉，方符憲法第80條所宣示獨立審判之真
    義，此有最高法院72年度臺上字第6696號判例可資參照。本
    件原審於量刑時，已審酌刑法第57條所定各款量刑事由，就
    被告所犯刑法第354 條之毀損罪及刑法第320 條第1 項之竊
    盜罪，各判處有期徒刑2 月、4 月，應執行有期徒刑5 月，
    並依刑法第41條第1 項前段之規定諭知易科罰金之折算標準
    ，顯係在法定刑內科處其刑，並無違法失衡之情形。是被告
    上訴意旨指摘原審量刑不當，自難認為有理由，本案上訴，
    應予駁回。
四、末查，被告前未曾因故意犯罪受有期徒刑以上刑之宣告，有
    臺灣高等法院被告前案紀錄表在卷可稽，其因一時失慮，致
    罹刑章，犯罪後已坦承犯行，並當庭賠償被害人所受損害（
    參見本院卷第61頁背面），堪認被告經此次偵審程序及刑之
    宣告後，當能知所警惕，而無再犯之虞，本院因認所宣告之
    刑，以暫不執行為適當，爰依刑法第74條第1 項第1 款規定
    ，併予宣告緩刑2 年，以啟自新。
五、同案被告甲○○雖曾提起上訴，惟業於99年8 月6 日本院審
    理時，當庭撤回上訴確定（有撤回上訴狀乙紙附於本院卷第
    56頁可稽），附此敘明。
據上論斷，應依刑事訴訟法第455 條之1 第1 項、第3 項、第36
8 條、第373 條，刑法第74條第1 項第1 款，判決如主文。
本案經檢察官彭康凡到庭執行職務。
中    華    民    國    99    年     8    月    27    日
                  刑事第一庭審判長法  官  雷雯華
                                  法  官  楊皓清
                                  法  官  吳祚丞
以上正本證明與原本無異。
本件不得上訴。
                                  書記官  丁梅芬
中    華    民    國    99    年     8    月    27    日
所犯法條：
刑法第354條
毀棄、損壞前二條以外之他人之物或致令不堪用，足以生損害於
公眾或他人者，處 2 年以下有期徒刑、拘役或 5 百元以下罰金
。
刑法第320條第1項
意圖為自己或第三人不法之所有，而竊取他人之動產者，為竊盜
罪，處5  年以下有期徒刑、拘役或 5 百元以下罰金。

司法院資訊處製作；財團法人民間司法改革基金會備份。
